臺灣板橋地方法院刑事判決　　　　　　　　　　　　　九十三年度訴字第六二六號
　　公　訴　人　臺灣板橋地方法院檢察署檢察官
　　被　　　告　甲○○
右列被告因違反毒品危害防制條例案件，經檢察官提起公訴（九十三年度核退毒偵字
第一０六號），本院受命法官行準備程序中，被告為有罪陳述，由本院合議庭裁定由
受命法官獨任進行簡式審判程序，本院判決如左：
    主  文
甲○○施用第一級毒品，累犯，處有期徒刑柒月；又施用第二級毒品，累犯，處有期
徒刑月，扣案之第二級毒品安非他命貳包（共淨重零點捌公克）沒收銷燬之，吸食
器壹個、分裝杓壹支均沒收。應執行有期徒刑玖月，扣案之第二級毒品安非他命貳包
（共淨重零點捌公克）沒收銷燬之，吸食器壹組、分裝杓壹支均沒收。
    事  實
一、甲○○於民國九十年間因違反槍砲彈藥刀械管制條例案件，經本院以九十年度訴
    字第五九八號判決判處有期徒刑八月併科罰金新台幣二萬元，收受贓物部分判處
    有期徒刑五月確定；又因違反毒品危害防制條例案件，經本院以九十年度重簡字
    第九七六號判決判處有期徒刑六月確定，上開案件經檢察官聲請本院定應執行之
    刑為有期徒刑一年五月，甫於九十二年三月十三日縮刑期滿執行完畢。曾因施用
    毒品案件，經送觀察、勒戒後，認無繼續施用毒品之傾向，經臺灣板橋地方法院
    檢察署檢察官於九十年一月十五日以八十九年度毒偵緝字第一三六七號為不起訴
    處分確定。復因施用毒品案件，經本院裁定令入戒治處所施以強制戒治，並由同
    署檢察官以九十年度毒偵字第一０六二號提起公訴，經本院以九十年度重簡字第
    九七六號判決判處有期徒刑六月確定。詎猶不知悔改，明知海洛因、安非他命分
    別經毒品危害防制條例列為第一級、第二級毒品，不得施用、持有，竟於九十三
    年一月七日夜間某時許，在臺北縣三重市○○○路三五二巷四十六號二樓家中，
    由不詳姓名年籍之成年友人提供摻雜海洛因之香菸，其點燃香菸後吸食煙霧藉此
    施用第一級毒品海洛因，並將安非他命置於自製之吸食器內以火燒烤產生煙霧後
    施用第二級毒品安非他命各一次，經警於九十三年一月八日二十二時三十分許，
    在臺北縣三重市○○街六三號前查獲，並扣得安非他命二小包（共淨重０‧八公
    克）、吸食器一組及分裝杓一支。
二、案經臺北縣政府警察局三重分局報告臺灣板橋地方法院檢察署檢察官偵查起訴。
    理  由
一、右揭犯罪事實，業據被告甲○○於審理中坦承不諱，其為警查獲時採尿送驗結果
    ，確呈鴉片類、安非他命類陽性反應，有臺灣檢驗科技股份有限公司濫用藥物尿
    液檢驗報告一份在卷可稽。扣案之透明晶體二包（共淨重０‧八公克），經臺北
    縣政府警察局三重分局依聯勤二○四廠製造之煙毒檢驗Ａ包試劑初步檢驗結果，
    呈安非他命反應，有該局查獲涉嫌毒品危害防制條例初步鑑驗報告單一件附卷可
    按，復有扣案之吸食器一組、分裝杓一支可資佐證。被告曾因施用毒品案件，經
    一月十五日以八十九年度毒偵緝字第一三六七號不起訴確定。復因施用毒品案件
    ，經送觀察勒戒，有繼續施用毒品之傾向，經該署檢察官聲請本院裁定令入戒治
    處所施以強制戒治，並以九十年度毒偵字第一○六二號提起公訴，經本院以九十
    年度重簡字第九七六號判決判處有期徒刑六月確定，有臺灣板橋地方法院檢察署
    檢察官九十年度毒偵字第一○六二號號起訴書、臺灣高等法院被告全國前案紀錄
    表一份可資為憑。本件事證明確，被告於五年內，三犯本件施用第一級毒品海洛
    因及施用第二級毒品安非他命案件，應予依法論科。
二、查海洛因及安非他命分別為毒品危害防制條例第二條第二項第一、二款明定之第
    一、二級毒品，不得持有、施用；本件被告甲○○先前因施用毒品案件，經觀察
    、勒戒認無繼續施用毒品傾向而由檢察官為不起訴處分後，再因施用毒品案件，
    經觀察勒戒後，有繼續施用毒品傾向，復經本院裁定施以強制戒治後，再犯本件
    事實欄所載之施用第一級毒品海洛因及第二級毒品安非他命行為，核其所為，係
    犯修正前毒品危害防制條例第十條第一項之施用第一級毒品罪及同條第二項之施
    用第二級毒品罪；而毒品危害防制條例於九十二年七月九日修正公布，於九十三
    年一月九日生效，該條例第十條第一項、第二項之規定並無更易，經比較新舊法
    結果，被告所犯前開二罪，依修正後之同法第十條第一項、第二項之規定，刑罰
    與修正前同條規定相同，並無不利，是依刑法第二條第一項前段規定，自應適用
    修正後毒品危害防制條例第十條第一項、第二項之規定處斷。至其施用前持有第
    一級毒品海洛因及第二級毒品安非他命之低度行為，應分別為施用之高度行為所
    吸收，不另論罪。被告所犯上開二罪，犯意各別、行為殊異，應分論併罰。末查
    ，被告於九十年間因違反槍砲彈藥刀械管制條例案件，經本院以九十年度訴字第
    五九八號判決判處有期徒刑八月併科罰金二萬元，收受贓物部分判處有期徒刑五
    月確定；又違反毒品危害防制條例案件，經本院以九十年度重簡字第九七六號判
    決判處有期徒刑六月確定，上開案件經檢察官聲請本院定應執行之刑為有期徒刑
    一年五月，於九十二年三月十三日縮刑期滿執行完畢，有臺灣高等法院被告全國
    前案紀錄表一份在卷可按，其於受有期徒刑之執行完畢後，五年以內再犯本件有
    期徒刑以上之罪，為累犯，應依刑法第四十七條規定各加重其刑。爰審酌被告前
    經觀察、勒戒、強制戒治，仍未戒斷其施用毒品之惡習，並參酌其犯罪動機、目
    的、手段、戕害其個人身心情形、未對他人造成損害及犯罪後態度良好等一切情
    狀，認為檢察官求處之刑度應屬允當，分別量處如主文所示之刑，並定其應執行
    之刑，以示懲儆。
三、扣案之透明晶體二包（共淨重０‧八公克公克），經臺北縣政府警察局三重分局
    依聯勤二○四廠製造之煙毒檢驗Ａ包試劑初步檢驗結果，呈安非他命反應，已如
    前述，係查獲之第二級毒品安非他命，不問屬於犯人與否，應依毒品危害防制條
    例第十八條第一項前段規定宣告沒收。又扣案之吸食器一組、分裝杓一支，為被
    告所有供其施用第二級毒品所用之物，且係日常用品拼湊而成，非專供施用毒品
    之器具，應依刑法三十八條第一項第二款規定宣告沒收。
四、末按除被告所犯為死刑、無期徒刑、最輕本刑為三年以上有期徒刑之罪或高等法
    院管轄第一審案件者外，於前條第一項程序進行中，被告先就被訴事實為有罪之
    陳述時，審判長得告知被告簡式審判程序之旨，並聽取當事人、代理人、辯護人
    及輔佐人之意見後，裁定進行簡式審判程序，刑事訴訟法第二百七十三條之一第
    一項定有明文。查本件被告涉犯之違反毒品危害防制條例第十條第一項、第二項
    之罪，法定本刑分別為六月以上五年以下有期徒刑、三年以下有期徒刑之罪，非
    最輕本刑為三年以上有期徒刑之罪，且被告就被訴事實為有罪之陳述，經告知被
    告簡式審判程序之旨，公訴人及被告對於本件改依簡式審判程序審理亦均表示無
    意見，是本院即依前揭刑事訴訟法規定，裁定本件進行簡式審判程序，附此敘明
    。
據上論斷，應依刑事訴訟法第二百七十三條之一第一項、第二百九十九條第一項前段
，修正後毒品危害防制條例第十條第一項、第二項，第十八條第一項前段，刑法第十
一條前段、第二條第一項前段、第四十七條、第五十一條第五款、第三十八條第一項
第二款，判決如主文。
本案經檢察官程秀蘭到庭執行職務。
中　　　華　　　民　　　國　　九十三　　年　　　五　　　月　　　五　　　日
                              臺灣板橋地方法院刑事第十四庭
                                  法  官  絲鈺雲
右正本證明與原本無異
如不服本判決應於送達後十日內向本院提出上訴狀
                                  書記官  許清秋
中　　　華　　　民　　　國　　九十三　　年　　　五　　　月　　　十二　　日
附錄本案論罪科刑法條全文：
毒品危害防制條例第十條
施用第一級毒品者，處六月以上五年以下有期徒刑。
施用第二級毒品者，處三年以下有期徒刑。
